---
title: "Series temporales"
author: "Javier Aos"
output:
  html_document:
    df_print: paged
---

```{r setup, include=FALSE}
knitr::opts_chunk$set(echo = TRUE)
```

```{r, include=FALSE}
setwd('G:/My Drive/1.3 Master/Modules/08_Data_mining/TareaII')
pacman::p_load(readxl, fpp2, tseries, forescast, ggplot2, seasonal, decomposer, TSA)
```

# Parte 1: Series temporales

## Presentación de la serie a analizar

En esta ocasión vamos a analizar una serie temporal del producto interior bruto (PIB) mundial obtenida de "U.S. Energy Information Administration Data". Contamos con datos mensuales desde el año 2000 hasta el 2021 incluidos.

```{r}
df <- read.csv(
  'G:/My Drive/1.3 Master/Modules/08_Data_mining/TareaII/EIA-STEO_RGDPQ_WORLD_M.csv',
  sep = ",")
df <- df[order(as.numeric(rownames(df)), decreasing = TRUE),,drop=FALSE]
gdp_ts <- ts(df$Value, start=c(2000,1), frequency = 12)
```

## Representación gráfica y descomposición estacional

```{r fig.width=6, fig.height=3.3}
plot.ts(gdp_ts)
gdp_desc <- decompose(gdp_ts, type = 'additive')
plot(gdp_desc)
```

Podemos ver que la serie presenta una tendencia ascendente lineal con ciertas recesiones en algunos periodos. A priori no hay comportamiento estacional lo cual va a dificultar la predicción.

## Contraste de normalidad de los residuos

```{r}
ks.test(gdp_desc$random,'pnorm')
shapiro.test(gdp_desc$random)
```

Vemos que los residuos no pasan los tests de normalidad.

## Tratamiento de la serie

### Eliminar la heterocedasticidad. Estabilización de la varianza.

```{r}
gdplog <- log(gdp_ts)
```

#### Eliminar tendencia

```{r}
# Eliminar tendencia
gdp.diff_1<-diff(gdplog)
```

### Comprobación y corrección de la estacionalidad (Correlogramas)

```{r fig.width=5, fig.height=2}
library(forecast)
#Calculamos  las autocorrelaciones simples hasta el retardo 48
ggAcf(gdp_ts, lag=48) # Decrecimineto lento--> No estacionaria-->diferenciar
#Calculamos  las autocorrelaciones parciales hasta el retardo 48
ggPacf(gdp_ts, lag=48)
```

Vemos que la serie no es estacionaria, por lo tanto, la diferenciamos.

```{r}
gdp.diff_1_12<-diff(gdp.diff_1, lag = 12)
```

```{r}
## Contraste de normalidad de los residuos
ks.test(gdp.diff_1_12,'pnorm')
shapiro.test(gdp.diff_1_12)
```

Sigue sin pasar los tests de normalidad.

## Ventanas de ajuste y evaluación 

```{r}
gdp_tr<-window(x = gdp_ts, end = c(2020,12))
gdp_tst<-window(x = gdp_ts, start = c(2021,1))
```

## Modelos de suavizado exponencial

### Suavizado exponencial simple con predicción a un año

```{r, results='hide'}
gdp_s1=ses(gdp_tr, h=12)
```

### Suavizado Exponencial doble de Holt 

```{r, results='hide'}
gdp_sh <- holt(gdp_tr, h=12)
```

### Ajuste de modelo

```{r, results='hide'}
gdp_hw_add <- hw(gdp_tr, h=12,level = c(80, 95))
gdp_hw_mul <- hw(gdp_tr, h=12, seasonal="multiplicative",level = c(80, 95))
```

### Predicciones utilizando ETS

```{r}
ETS_pred<-forecast(gdp_tr,h=12)
```

## Modelos ARIMA

### Ajuste con la función auto.arima

```{r, results='hide'}
fitgdp <- auto.arima(gdp_tr,seasonal=TRUE)
pred <- forecast(fitgdp, h=12)
```

### Ajuste manual de ARIMA

```{r}
fitgdp_manual <- gdp_tr %>%  Arima(order=c(1,1,1), seasonal=c(0,0,1))
pred_manual <- forecast(fitgdp_manual, h=12)
```

## Se prueba la precisión de las distintas predicciones de los modelos

```{r}
accuracy(gdp_s1,gdp_tst)
accuracy(gdp_sh,gdp_tst)
accuracy(gdp_hw_add,gdp_tst)
accuracy(gdp_hw_mul,gdp_tst)
accuracy(ETS_pred,gdp_tst)
accuracy(pred,gdp_tst)
accuracy(pred_manual,gdp_tst)
```

Vemos que la predicción que más se ajusta a los datos test es la del método Holt's (gdp_sh). Por lo tanto lo seleccionamos y ajustamos a los datos totales.

## Representación de la predicción del mejor modelo (Doble Holt)

```{r fig.width=5, fig.height=2}
#Representamos los valores observados y los suavizados con la predicción 
autoplot(gdp_sh) +
  autolayer(fitted(gdp_sh), series="Fitted") +autolayer(gdp_tst, series="actual") +
  ylab("GDP") + xlab("Mes/Año")
```

## Ajuste del modelo final a los datos completos y predicción

```{r fig.width=5, fig.height=2.5}
###  Suavizado Exponencial doble de Holt 
gdp_sh_total <- holt(gdp_ts, h=12)
# Inspección del objeto creado y Distribución de residuos
print(gdp_sh_total)
gdp_sh_total$model
autoplot(gdp_sh_total$residuals)
```

## Representación gráfica de la predicción

```{r fig.width=5, fig.height=2}
autoplot(gdp_sh_total)+ autolayer(fitted(gdp_sh_total), series="Fitted") +
  ylab("GDP") + xlab("Year")
```

## Test de Ljung-Box

```{r}
forecast::checkresiduals(gdp_sh_total)
```

A pesar de ser el mejor modelo no pasa el test de Ljung-Box de residuos incorrelados.

## Conclusiones

Parece que ninguno de los modelos es los bastante adecuado como para poder sacar conclusiones y predicciones acertadas. Además, como hemos visto, el mejor modelo no pasa el test de Ljung-Box de residuos incorrelados, por lo que las predicciónes que hagamos no serán precisas. Aún así, con el objetivo de sacar una conclusión final de esta práctica, siguiendo la tendencia y la predicción del suavizado exponencial doble Holt, podemos concluir que el PIB mundial seguirá su tendencia creciente en 2022.



